臺灣高等法院臺中分院刑事判決　　　 100年度上訴字第2511號
上　訴　人
即　被　告　邱文銘
上列上訴人因違反毒品危害防制條例案件，不服臺灣臺中地方法
院100年度訴字第1935號中華民國100年10月18日第一審判決（起
訴案號：臺灣臺中地方法院檢察署100年度偵字第13640、15052
號），提起上訴，本院判決如下：
    主  文
上訴駁回。
    理  由
一、按刑事訴訟法第350條、第361條、第362條、第367條規定，
    不服地方法院之第一審判決而上訴者，須提出上訴書狀，並
    應敘述具體理由，為上訴必備之程式；其所提出之書狀未敘
    述上訴理由，或僅曾以言詞陳述上訴理由者，均應於上訴期
    間屆滿後20日內補提理由書於第一審法院。第一審法院經形
    式審查，認逾期未補提上訴理由者，應定期間先命補正；逾
    期未補正者，為上訴不合法律上之程式，應以裁定駁回。倘
    已提出上訴理由，但所提非屬具體理由者，則由第二審法院
    以上訴不合法律上之程式，判決駁回。而所謂具體理由，必
    係依據卷內既有訴訟資料或提出新事證，指摘或表明第一審
    判決有何採證認事、用法或量刑等足以影響判決本旨之不當
    或違法，而構成應予撤銷之具體事由，始克當之（例如：依
    憑證據法則具體指出所採證據何以不具證據能力，或依憑卷
    證資料，明確指出所為證據證明力之判斷如何違背經驗、論
    理法則）；倘僅泛言原判決認定事實錯誤、違背法令、量刑
    失之過重或輕縱，而未依上揭意旨指出具體事由，或形式上
    雖已指出具體事由，然該事由縱使屬實，亦不足以認為原判
    決有何不當或違法者（例如：對不具有調查必要性之證據，
    法院未依聲請調查亦未說明理由，或援用證據不當，但除去
    該證據仍應為同一事實之認定），皆難謂係具體理由，俾與
    第二審上訴制度旨在請求第二審法院撤銷、變更第一審不當
    或違法之判決，以實現個案救濟之立法目的相契合，並節制
    濫行上訴（最高法院97年度台上字第892號判決意旨參照）
    。又理由是否具體，則屬第二審法院審查之範圍，不在命補
    正之列，亦即上訴書狀已記載理由，並有具體之敘述時，其
    上訴既屬合法，第二審法院固應就其理由之是否可取，為實
    體之審理及判斷；如認其上訴書狀雖記載理由，但並未具體
    敘述時，則無須再命補正，可逕認其上訴不合法，以判決駁
    回之（最高法院97年度台上字第6485號、99年度台上字第35
    01號判決意旨參照）。
二、上訴人即被告邱文銘（下稱被告）上訴理由略以：被告於偵
    查中坦承犯罪，亦有供出上手，原審未予減刑於法未合；被
    告因本件犯行僅獲得極小之利益，繩以毒品危害防制條例第
    4條之重罪，顯屬情輕法重；被告坦承犯行，態度良好，節
    省公訴人、法院之勞力、時間、費用，原審未審酌上情，對
    被告論以重刑，顯有失當云云。
三、按刑罰之量定，屬法院自由裁量之職權行使，應審酌刑法第
    57條所列各款事由及一切情狀，為酌量輕重之標準，並非漫
    無限制；量刑輕重係屬事實審法院得依職權自由裁量之事項
    ，苟已斟酌刑法第57條各款所列情狀而未逾越法定刑度，不
    得遽指為違法；且在同一犯罪事實與情節，如別無其他加重
    或減輕之原因，下級審量定之刑，亦無過重或失輕之不當情
    形，則上級審法院對下級審法院之職權行使，原則上應予尊
    重（最高法院72年台上字第6696號、75年台上字第7033號判
    例及85年度台上字第2446號判決意旨參照）。原審判決認被
    告販賣第一級、第二級毒品罪犯罪事證明確，所憑之證據，
    已經詳細調查審酌，經核並無違背證據法則及論理法則。原
    審判決認被告各次販賣第一級、第二級毒品而持有第一級、
    第二級毒品行為，分別為各該販賣之高度行為所吸收，均不
    另論罪。被告所犯如原判決附表所示販賣第一級、第二級毒
    品各罪間，犯意各別，行為互殊，應予分論併罰。原審判決
    理由復敘明被告所犯本件有期徒刑以上之各罪均構成累犯，
    除法定刑為死刑、無期徒刑部分，依法不得加重外，其餘部
    分各應依刑法第47條第1項規定加重其刑。又毒品危害防制
    條例第17條第2項明定：「犯第4條至第8條之罪於偵查及審
    判中均自白者，減輕其刑。」被告就其所為上開6次販賣毒
    品之犯行，曾於100年6月15日偵訊時、同日原審訊問時及於
    100年7月15日移審接押訊問、100年8月23日原審準備程序及
    100年9月27日原審審理時均明確坦承有上開6次販賣毒品之
    犯行，是被告所為本案6次販賣毒品之犯行，均應依毒品危
    害防制條例第17條第2項規定各予以減輕之，並均依法就法
    定本刑為死刑、無期徒刑部分均減輕其刑，罰金部分則先加
    重後減輕之（按：有期徒刑部分亦應先加重後減輕之，應由
    本院予以補正）。另按毒品危害防制條例第17條第1項固規
    定：「犯第4條至第8條、第10條或第11條之罪，供出毒品來
    源，因而查獲其他正犯或共犯者，減輕或免除其刑。」惟依
    此規定減輕其刑或免除其刑者，須以供出毒品來源，因而破
    獲者為要件（最高法院97年度台上字第1475號判決可資參照
    ）。查本案並未因被告之自白並供出毒品來源，因而破獲其
    他上手或共犯等情，此為被告於原審審理中所不爭執（見原
    審卷第21頁、第83頁背面），並有臺灣臺中地方法院檢察署
    100年9月5日中檢輝闕100偵13640字第116357號函1份附卷可
    稽（見原審卷第72頁），被告既無供出任何毒品上手因而查
    獲其他正犯或共犯情形，自無從援引上開條例第17條第1項
    之規定減輕其刑，被告主張其有供出上手，原審未予減刑於
    法未合云云，自屬無據。原審判決並敘明被告就本案所為4
    次販賣第一級毒品之犯行，雖無視國家對於杜絕毒品危害之
    禁令，行為固屬不當，應予非難，然其販賣毒品海洛因所得
    不高，其販賣之數量及獲取之利益均非龐大，被告僅因一時
    貪念，致罹重典，犯罪情節較諸販毒集團尚屬零星小額，且
    被告僅係單純販賣交易毒品，並無施用強暴、脅迫之不法手
    段，更無向購買毒品之人積極催討交易款項，以其情節而論
    ，其惡性尚不如專以販賣第一級毒品維生之販毒集團重大，
    則就被告所犯本案販賣第一級毒品之犯行，就其客觀之犯行
    與主觀之惡性二者加以考量其犯罪情狀，認雖經前揭減刑後
    ，死刑減輕為無期徒刑，無期徒刑減輕為20年以下15年以上
    有期徒刑，亦仍不免有情輕法重之情形，是此等部分之犯罪
    情狀顯可憫恕，雖科以法定或減輕後之最低刑度仍嫌過重，
    爰就被告所犯如原判決犯罪事實欄一之(三)至(六)所載販賣第一
    級毒品部分，各依刑法第59條之規定酌減其刑，且依法有2
    種以上刑之減輕事由，均應遞減其刑，並與前開累犯規定同
    時有加重及減輕事由，故就法定本刑為死刑、無期徒刑部分
    均依法遞減其刑，罰金部分則先加後遞減之。復審酌被告犯
    罪之動機、目的係為圖得一己之利益，又其販賣毒品危害社
    會治安非輕，惟販賣毒品之對象僅為3人，且均係小額交易
    ，販賣毒品之數量、金額及次數尚微，暨其犯罪後坦承犯行
    ，犯罪後態度尚佳等一切情狀，分別量處被告如原審判決附
    表所示之刑及為相關沒收之諭知，並就主刑部分定其應執行
    刑為有期徒刑11年，顯已注意適用刑法第57條之規定，就量
    刑刑度詳為審酌並敘明理由，既未逾越法定刑度，復未濫用
    自由裁量之權限，所為量刑核無不當或違法，且無輕重失衡
    之情形，經核亦屬妥適，並無被告上訴指摘量刑過重或違反
    比例、公平原則之情形。依上開最高法院判例、判決意旨，
    不得遽指為違法。本件被告之6次犯行，係犯販賣第一級毒
    品罪及販賣第二級毒品罪，分別為最輕本刑無期徒刑、最輕
    本刑七年以上有期徒刑之重罪，縱其販賣之數量及獲取之利
    益均非龐大，惟均無足生影響於其所為係構成該二重罪之本
    質，無從另論以較輕之罪名，是被告主張其僅獲得極小之利
    益，不應繩以毒品危害防制條例第4條之重罪云云，顯無可
    取。再原審判決於量刑時業已審酌被告坦承犯行、犯罪後態
    度尚佳等情狀，業如前述，被告上訴指摘原審未審酌上情，
    亦非可取。
四、綜上所述，本院依形式上觀察，認原審判決認事用法並無違
    法或不當之處，量刑亦屬妥適，被告上訴理由並未依據卷內
    既有訴訟資料或提出新事證，指摘或表明第一審判決有何採
    證認事、用法或量刑等足以影響判決本旨之不當或違法，而
    構成應予撤銷之具體事由，自非屬得上訴第二審之具體理由
    。依上揭法律規定及判決意旨，被告提起之第二審上訴不合
    法律上程式，爰不經言詞辯論，判決駁回上訴。
五、據上論斷，應依刑事訴訟法第367條前段、第372條，判決如
    主文。
中    華    民    國   100    年    12    月    22    日
            刑事第十庭    審判長法  官  江  錫  麟
                                法  官  陳      葳
                                法  官  胡  文  傑
以上正本證明與原本無異。
如不服本判決應於收受送達後10日內向本院提出上訴書狀，其未
敘述上訴之理由者，並得於提起上訴後10日內向本院補提理由書
（均須按他造當事人之人數附繕本）「切勿逕送上級法院」。
                                書記官  陳  宜  屏
中    華    民    國   100    年    12    月    22    日